【裁判字號】    90,上易,151
【裁判日期】    891208
【裁判案由】    毒品危害防制條例
【裁判全文】
臺灣高等法院臺中分院刑事判決                      九十年度上易字第一五一號
    上  訴  人
    即  被  告  乙○○
右上訴人因違反毒品危害防制條例案件，不服臺灣台中地方法院八十九年度易字第三
五九三號中華民國八十九年十二月八日第一審判決（起訴案號：臺灣台中地方法院檢
察署八十九年度毒偵字第五六六五號，移送併辦案號：臺灣台中地方法院檢察署八十
九年度毒偵字第七四六六號），提起上訴，本院判決如左：
    主  文
上訴駁回。
    事  實
一、乙○○於民國（下同）八十七年間，曾因施用毒品案件，經台灣台中地方法院以
    八十七年度毒聲字第二一五八號裁定送觀察、勒戒後，認無繼續施用毒品之傾向
    ，由臺灣臺中地方法院檢察署檢察官於八十七年十月二十六日以八十七年度偵字
    第二一一一九號案件為不起訴處分確定。其後於八十八年一月間，乙○○復因施
    用第二級毒品案件，由臺灣臺中地方法院檢察署檢察官以八十八年度偵字第三九
    六０號案件聲請簡易判決處刑，經台灣台中地方法院於八十八年三月三十日以八
    十八年度中簡字第六二０號判處有期徒刑三月確定，並聲請裁定令入戒治處所施
    以強制戒治一年，於八十九年二月十九日戒治期滿，有期徒刑部分，並於八十九
    年三月二十三日易科罰金執行完畢。詎乙○○竟不知悔改，復基於施用第二級毒
    品安非他命之概括犯意，自八十九年八月初起至同月二十二日上午八時止，在臺
    中市北屯區舊社里舊社巷八十九號林世澤住處，約每隔三日，即將安非他命置於
    林世澤所有吸食器之玻璃球內，以火燒烤加熱，透過水煙式吸食器施用霧化之氣
    體方式，連續施用第二級毒品安非他命多次。嗣於八十九年八月二十二日十二時
    二十五分許，始在台中市北屯區舊社里舊社巷八十九號二樓林世澤住處為警查獲
    ，並扣得林世澤所有吸食器一組。
二、案經臺中市警察局第五分局報請臺灣臺中地方法院檢察署檢察官偵查起訴。
     理  由
一、訊據被告乙○○對於右揭事實坦承不諱，且被告於八十九年八月二十二日為警查
    獲後所採集之尿液，經送臺中市衛生局、私立中山醫學院附設孫中山先生紀念醫
    院檢驗之結果，確均呈甲基安非他命陽性之反應，有臺中市衛生局煙毒尿液檢驗
    成績書影本、臺中市警察局第五分局委託尿液代號與真實姓名對照表、私立中山
    醫學院附設孫中山先生紀念醫院藥物濫用檢測中心報告、列管毒品人口尿液檢體
    採集送驗紀錄表各一紙書附卷可稽，並有卷附照片所示之林世澤所有吸食器一組
    可憑。足見被告自白，核與事實相符。又被告前因施用第一、二毒品案件，經台
    灣台中地方法院以八十七年度毒聲字第二一五八號裁定送觀察、勒戒後，認無繼
    續施用毒品之傾向，由臺灣臺中地方法院檢察署檢察官於八十七年十月二十六日
    以八十七年度偵字第二一一一九號不起訴處分確定。其後被告於八十八年一月間
    ，復因施用第二級毒品案件，由臺灣臺中地方法院檢察署檢察官以八十八年度偵
    字第三九六０號案件聲請簡易判決處刑，經臺灣臺中地方法院於八十八年三月三
    十日以八十八年度中簡字第六二０號判處有期徒刑三月確定，並聲請裁定令入戒
    治處所施以強制戒治一年，於八十九年二月十九日戒治期滿等情，亦有臺灣臺中
    地方法院檢察署刑案資料查註紀錄表、臺灣高等法院被告全國前案紀錄表及臺灣
    臺中地方法院八十八年度中簡字第六二０號簡易判決在卷可憑。事證明確，被告
    三犯施用毒品犯行，洵堪認定，應依法論科。
二、按安非他命為毒品危害防制條例第二條第二項第二款所規定之第二級毒品，核被
    告所為，係犯毒品危害防制條例第十條第二項之施用第二級毒品罪。被告為施用
    而持有第二級毒品，其持有之低度行為，已為施用之高度行為所吸收，不另論罪
    。又被告先後多次施用第二級毒品之犯行，時間緊接，所犯罪名相同，顯係基於
    概括之犯意為之，為連續犯，應依刑法第五十六條之規定以一罪論，並加重其刑
    。又被告於八十八年間，因施用第二級毒品案件，經臺灣臺中地方法院判處有期
    徒刑三月確定，甫於八十九年三月二十三日易科罰金執行完畢之事實，有臺灣臺
    中地方法院檢察署刑案資料查註紀錄表一份附卷可稽，被告受有期徒刑執行完畢
    後，於五年以內再犯本件有期徒刑以上之本罪，為累犯，應依刑法第四十七條規
    定，遞加重其刑。原審因而適用毒品危害防制條例第十條二項、第二十條第三項
    前段，刑法第十一條前段、第五十六條、第四十七條之規定，並審酌被告甫因施
    用毒品安非他命經判處徒刑，並送強制戒治後，猶施用不輟，及念及其施用第二
    級毒品係戕害自己身心之行為、被告犯後坦承犯行暨其犯罪目的、動機等一切情
    狀，量處有期徒刑柒月，經核認事用法俱無不當，量刑亦稱允適，被告上訴意旨
    猶指摘量刑過重云云，非有理由，應予駁回。末查台灣台中地方法院檢察署八十
    九年度毒偵字第七四六六號併案部分，與起訴部分係同一事實，附予敘明。
三、據上論斷，應依刑事訴訟法第三百六十八條，判決如主文。
本案經檢察官甲○○到庭執行職務。
中      華      民      國      九十     年       三      月     一     日
                                    臺灣高等法院臺中分院刑事第四庭
                                          審判長法  官  洪  耀  宗
                                                法  官  吳  重  政
                                                法  官  江  德  千
右正本證明與原本無異。
不得上訴。
                                                書記官  吳  麗  琴
中      華      民      國      九十     年       三      月      二    日
參考法條：
毒品危害防制條例第十條第二項
施用第二級毒品者，處三年以下有期徒刑。                                  Ｉ


司法院資訊處製作；財團法人民間司法改革基金會備份。
